【裁判字號】    89,交訴,60
【裁判日期】    891019
【裁判案由】    過失致死
【裁判全文】
臺灣宜蘭地方法院刑事判決                          八十九年度交訴字第六號
    公  訴  人  臺灣宜蘭地方法院檢察署檢察官
    被      告  甲○○
右列被告因過失致死案件，經檢察官提起公訴（八十九年度偵字第一八七四號），本
院判決如左：
    主  文
甲○○從事業務之人，因業務上之過失致人於死，處有期徒刑玖月。緩刑年。
    事  實
一、甲○○係慶祥企業社負責人，經營成衣加工業務，平日均駕駛車牌號碼Ｑ三─四
    二五一號自用客貨兩用車載運成衣加工製品，是駕駛自用客貨兩用車亦屬其附隨
    業務，而為從事駕駛業務之人。民國八十九年六月十四日十三時三十五分許，甲
    ○○駕駛上開自用客貨兩用車行經宜蘭線頭城鎮○○路○段一巷一六五弄八號前
    之彎道，本應注意汽車行進中，駕駛人應注意車前狀況，隨時採取必要之安全措
    施；行經彎道及無號誌交岔路口應減速慢行，作隨時停車之準備。又依當時天候
    晴、日間有自然光線、路面乾燥無缺陷、道路無障礙物、視距良好等一切情狀，
    並無不能注意之情形，竟疏未注意，於行經彎道處仍未減速慢行，適有蔡秀芸手
    抱蔡武浩（傷害部分未據告訴）騎乘腳踏車同向行經該路段，甲○○欲煞車時誤
    踩油門，導致閃避不及而以三、四十公里之時速衝撞蔡秀芸、蔡武浩，使蔡武浩
    受有頭部外傷合併頭皮挫擦傷及臉部瘀傷等傷害，蔡秀芸則因遭輾壓，經送醫後
    仍傷重不治死亡。肇事後甲○○雖即電請救護車前往馳援，而由路人報警處理，
    惟在有偵查犯罪職權之機關尚不知何人為肇事者前，即主動向到場處理事故之宜
    蘭縣警察局礁溪分局員警坦承肇事，自首並接受裁判。
二、案經甲○○自首及乙○○之父丙○○告訴暨臺灣宜蘭地方法院檢察署檢察官相驗
    後偵查起訴。
    理  由
一、右開事實，業據被告甲○○於警訊及偵審中坦承不諱，並有道路交通事故調查報
    告表、車禍現場照片五幀在卷可稽。被害人蔡秀芸確係因本件車禍受傷死亡，亦
    經臺灣宜蘭地方法院檢察署檢察官督同法醫相驗屬實，製有勘驗筆錄、相驗屍體
    證明書、驗斷書及相驗照片六幀等附卷足憑。按汽車行駛時，駕駛人應注意車前
    狀況，並隨時採取必要之安全措施；汽車行經彎道、無號誌之交岔路口時，應減
    速慢行，作隨時停車之準備，道路交通安全規則第九十四條第三項、第九十三條
    第一項第四款分別定有明文。再依卷附道路交通事故調查表所載，本件車禍發生
    時之情狀為天候晴、日間有自然光線、路面乾燥無缺陷、道路無障礙物、視距良
    好等情，依被告之智識、能力應無不能注意之情事，竟疏於注意以致肇事，其未
    注意車前狀況及減速慢行，顯為本件車禍之肇事原因。又被害人蔡秀芸之死亡確
    係因本件交通事故所致，已如前述，則被告之過失行為與被害人之死亡結果間自
    具有相當因果關係，本件事證已臻明確，被告犯行堪以認定。
二、按刑法第二百七十六條第二項所謂之業務，係指個人基於社會地位繼續反覆所執
    行之事務，其主要部分之業務固不待論，即為完成主要業務所附隨之準備工作與
    輔助事務，亦包括在內，最高法院七十一年度台上字第一五五○號判例可資參照
    。查被告係慶祥企業社負責人，平日駕駛自用客貨兩用車載運成衣加工製品之事
    實，業據其自承在卷，並有肇事現場相片所示之肇事車輛標示可憑，是其以駕駛
    自用客貨兩用車為附隨業務甚明，揆諸上開說明，被告亦屬從事駕駛業務之人，
    茲於執行該業務時，因過失肇事致被害人死亡，核其所為，係犯刑法第二百七十
    六條第二項業務過失致人於死罪。查本件事故發生後，雖即由路人後報警，被告
    僅電請救護車前往馳援，然於警員前往現前場處理尚未知何人肇事時，當場承認
    為肇事人，自首並接受追訴、裁判，此據被告供明在卷，並有宜蘭縣警察局礁溪
    分局八十九年九月十五日（八九）礁警刑字第五九０五號函及所附證明書附卷足
    佐，堪認本件犯行確為被告自首，應依法刑法第六十二條前段減輕其刑。審酌被
    告駕車未善盡注意義務，嚴重危害用路人之安全，復生被害人死亡之結果，本應
    重罰，惟念其肇事後態度良好，且無其他不良素行紀錄，事後迅即與被害人家屬
    達成民事和解，且已付訖全額賠償金，有宜蘭縣頭城鎮調解委員會八九年刑調字
    第一三三號調解書在卷可參等一切情狀，爰酌情量處如主文所示之刑，以資警懲
    。查被告未曾受期徒刑以上刑之宣告，有臺灣高等法院檢察署刑案紀錄簡覆表在
    卷可考，其此次係因一時失慎，致罹刑章，信其經此偵審程序及科刑之判決，應
    能知所警惕，而無再犯之虞，本院認其宣告之刑以暫不執行為適當，爰併予宣告
    緩刑三年，以啟自新，並觀後效。
據上論斷，應依刑事訴訟法第二百九十九條第一項前段，刑法第二百七十六條第二項
、第六十二條前段、第七十四條第一款，罰金罰鍰提高標準條例第一條前段，判決如
主文。
本案經檢察官林吉泉到庭執行職務
中      華      民      國      八十九      年     十     月    十九    日
                                臺灣宜蘭地方法院交通法庭
                                        法  官  陳  嘉  年
右正本證明與原本無異。
如不服本判決，應於判決送達後十日內，向本院提出上訴狀。（應附繕本）
                                        書記官  詹  玉  惠
中      華      民      國      八十九      年     十     月   二十三   日
附錄本案論罪科刑法條
刑法第二百七十六條第二項
從事業務之人，因業務上之過失犯前項之罪者，處五年以下有期徒刑或拘役，得併科
三千元以下罰金。


司法院資訊處製作；財團法人民間司法改革基金會備份。
